# 财务报表签字问题

提问人：dysonle 时间：2023-02-08 10:32:24
审计报告中 财务报表需要企业负责人签字，这企业负责人是否一定要是法人？在法人无法签字的情况下是否可以由董事长或公司实际经营管理者签字

回答人：chenyiwei
根据《会计法》第五十条：“单位负责人，是指单位法定代表人或者法律、行政法规规定代表单位行使职权的主要负责人”。因此，通常情况下必须是法定代表人签字，只有在法律、行政法规另有规定的情形下才可以是其他人作为“单位负责人”在财务会计报告上签名盖章。
如在法律、行政法规规定的特殊情形以外，由其他人代行单位负责人职责的，则应取得有权机构的任命文件或决议，并咨询律师意见。